dictionaries/gl_ES/index.aff
FLAG num
SFX 115 0 nosvosllo [^o]s . pa:pronome persoal enclítico polisílabo P3 / P6 transitiva dativo P4 + dativo P5 + dativo P3 + acusativo P3 masculino
SFX 115 0 nosvosllos [^o]s . pa:pronome persoal enclítico polisílabo P3 / P6 transitiva dativo P4 + dativo P5 + dativo P3 + acusativo P6 masculino
SFX 115 0 nosvos [^o]s . pa:pronome persoal enclítico polisílabo P3 / P6 transitiva dativo / acusativo P4 + dativo / acusativo P5
SFX 115 0 nosvola [^o]s . pa:pronome persoal enclítico polisílabo P3 / P6 transitiva dativo P4 + dativo P5 + acusativo P3 feminino
SFX 115 0 nosvolas [^o]s . pa:pronome persoal enclítico polisílabo P3 / P6 transitiva dativo P4 + dativo P5 + acusativo P6 feminino
SFX 115 0 nosvolo [^o]s . pa:pronome persoal enclítico polisílabo P3 / P6 transitiva dativo P4 + dativo P5 + acusativo P3 masculino
SFX 115 0 nosvolos [^o]s . pa:pronome persoal enclítico polisílabo P3 / P6 transitiva dativo P4 + dativo P5 + acusativo P6 masculino
SFX 115 0 nosvoslles [^o]s . pa:pronome persoal enclítico polisílabo P3 / P6 transitiva dativo / acusativo P4 + dativo / acusativo P5 + dativo P6
SFX 115 0 nosvosllela [^o]s . pa:pronome persoal enclítico polisílabo P3 / P6 transitiva dativo P4 + dativo P5 + dativo P6 + acusativo P3 feminino
SFX 115 0 nosvosllelas [^o]s . pa:pronome persoal enclítico polisílabo P3 / P6 transitiva dativo P4 + dativo P5 + dativo P6 + acusativo P6 feminino
SFX 115 0 nosvosllelo [^o]s . pa:pronome persoal enclítico polisílabo P3 / P6 transitiva dativo P4 + dativo P5 + dativo P6 + acusativo P3 masculino
SFX 115 0 nosvosllelos [^o]s . pa:pronome persoal enclítico polisílabo P3 / P6 transitiva dativo P4 + dativo P5 + dativo P6 + acusativo P6 masculino
SFX 115 0 noslles [^o]s . pa:pronome persoal enclítico polisílabo P3 / P6 transitiva dativo / acusativo P4 + dativo P6
SFX 115 0 nosllela [^o]s . pa:pronome persoal enclítico polisílabo P3 / P6 transitiva dativo P4 + dativo P3 + acusativo P3 feminino
SFX 115 0 nosllelas [^o]s . pa:pronome persoal enclítico polisílabo P3 / P6 transitiva dativo P4 + dativo P3 + acusativo P6 feminino
SFX 115 0 nosllelo [^o]s . pa:pronome persoal enclítico polisílabo P3 / P6 transitiva dativo P4 + dativo P3 + acusativo P3 masculino
SFX 115 0 nosllelos [^o]s . pa:pronome persoal enclítico polisílabo P3 / P6 transitiva dativo P4 + dativo P3 + acusativo P6 masculino
SFX 115 0 nosllesvos [^o]s . pa:pronome persoal enclítico polisílabo P3 / P6 transitiva dativo / acusativo P4 + dativo P6 + dativo / acusativo P5
SFX 115 0 nosllevola [^o]s . pa:pronome persoal enclítico polisílabo P3 / P6 transitiva dativo P4 + dativo P3 + dativo P5 + acusativo P3 feminino
SFX 115 0 nosllevolas [^o]s . pa:pronome persoal enclítico polisílabo P3 / P6 transitiva dativo P4 + dativo P3 + dativo P5 + acusativo P6 feminino
SFX 115 0 nosllevolo [^o]s . pa:pronome persoal enclítico polisílabo P3 / P6 transitiva dativo P4 + dativo P3 + dativo P5 + acusativo P3 masculino
SFX 115 0 nosllevolos [^o]s . pa:pronome persoal enclítico polisílabo P3 / P6 transitiva dativo P4 + dativo P3 + dativo P5 + acusativo P6 masculino
SFX 115 0 noslle [^s] . pa:pronome persoal enclítico polisílabo P3 / P6 transitiva dativo / acusativo P4 + dativo P3
SFX 115 0 noslla [^s] . pa:pronome persoal enclítico polisílabo P3 / P6 transitiva dativo P4 + dativo P3 + acusativo P3 feminino
SFX 115 0 nosllas [^s] . pa:pronome persoal enclítico polisílabo P3 / P6 transitiva dativo P4 + dativo P3 + acusativo P6 feminino
SFX 115 0 nosllo [^s] . pa:pronome persoal enclítico polisílabo P3 / P6 transitiva dativo P4 + dativo P3 + acusativo P3 masculino
SFX 115 0 nosllos [^s] . pa:pronome persoal enclítico polisílabo P3 / P6 transitiva dativo P4 + dativo P3 + acusativo P6 masculino
SFX 115 0 nosvos [^s] . pa:pronome persoal enclítico polisílabo P3 / P6 transitiva dativo / acusativo P4 + dativo / acusativo P5
SFX 115 0 nosvola [^s] . pa:pronome persoal enclítico polisílabo P3 / P6 transitiva dativo P4 + dativo P5 + acusativo P3 feminino
SFX 115 0 nosvolas [^s] . pa:pronome persoal enclítico polisílabo P3 / P6 transitiva dativo P4 + dativo P5 + acusativo P6 feminino
SFX 115 0 nosvolo [^s] . pa:pronome persoal enclítico polisílabo P3 / P6 transitiva dativo P4 + dativo P5 + acusativo P3 masculino
SFX 115 0 nosvolos [^s] . pa:pronome persoal enclítico polisílabo P3 / P6 transitiva dativo P4 + dativo P5 + acusativo P6 masculino
SFX 115 0 nosvoslle [^s] . pa:pronome persoal enclítico polisílabo P3 / P6 transitiva dativo / acusativo P4 + dativo / acusativo P5 + dativo P3
SFX 115 0 nosvoslla [^s] . pa:pronome persoal enclítico polisílabo P3 / P6 transitiva dativo P4 + dativo P5 + dativo P3 + acusativo P3 feminino
SFX 115 0 nosvosllas [^s] . pa:pronome persoal enclítico polisílabo P3 / P6 transitiva dativo P4 + dativo P5 + dativo P3 + acusativo P6 feminino
SFX 115 0 nosvosllo [^s] . pa:pronome persoal enclítico polisílabo P3 / P6 transitiva dativo P4 + dativo P5 + dativo P3 + acusativo P3 masculino
SFX 115 0 nosvosllos [^s] . pa:pronome persoal enclítico polisílabo P3 / P6 transitiva dativo P4 + dativo P5 + dativo P3 + acusativo P6 masculino
SFX 115 0 nosvoslles [^s] . pa:pronome persoal enclítico polisílabo P3 / P6 transitiva dativo / acusativo P4 + dativo / acusativo P5 + dativo P6
SFX 115 0 nosvosllela [^s] . pa:pronome persoal enclítico polisílabo P3 / P6 transitiva dativo P4 + dativo P5 + dativo P6 + acusativo P3 feminino
SFX 115 0 nosvosllelas [^s] . pa:pronome persoal enclítico polisílabo P3 / P6 transitiva dativo P4 + dativo P5 + dativo P6 + acusativo P6 feminino
SFX 115 0 nosvosllelo [^s] . pa:pronome persoal enclítico polisílabo P3 / P6 transitiva dativo P4 + dativo P5 + dativo P6 + acusativo P3 masculino
SFX 115 0 nosvosllelos [^s] . pa:pronome persoal enclítico polisílabo P3 / P6 transitiva dativo P4 + dativo P5 + dativo P6 + acusativo P6 masculino
SFX 115 0 noslles [^s] . pa:pronome persoal enclítico polisílabo P3 / P6 transitiva dativo / acusativo P4 + dativo P6
SFX 115 0 nosllela [^s] . pa:pronome persoal enclítico polisílabo P3 / P6 transitiva dativo P4 + dativo P3 + acusativo P3 feminino
SFX 115 0 nosllelas [^s] . pa:pronome persoal enclítico polisílabo P3 / P6 transitiva dativo P4 + dativo P3 + acusativo P6 feminino
SFX 115 0 nosllelo [^s] . pa:pronome persoal enclítico polisílabo P3 / P6 transitiva dativo P4 + dativo P3 + acusativo P3 masculino
SFX 115 0 nosllelos [^s] . pa:pronome persoal enclítico polisílabo P3 / P6 transitiva dativo P4 + dativo P3 + acusativo P6 masculino
SFX 115 0 nosllesvos [^s] . pa:pronome persoal enclítico polisílabo P3 / P6 transitiva dativo / acusativo P4 + dativo P6 + dativo / acusativo P5
SFX 115 0 nosllevola [^s] . pa:pronome persoal enclítico polisílabo P3 / P6 transitiva dativo P4 + dativo P3 + dativo P5 + acusativo P3 feminino
SFX 115 0 nosllevolas [^s] . pa:pronome persoal enclítico polisílabo P3 / P6 transitiva dativo P4 + dativo P3 + dativo P5 + acusativo P6 feminino
SFX 115 0 nosllevolo [^s] . pa:pronome persoal enclítico polisílabo P3 / P6 transitiva dativo P4 + dativo P3 + dativo P5 + acusativo P3 masculino
SFX 115 0 nosllevolos [^s] . pa:pronome persoal enclítico polisílabo P3 / P6 transitiva dativo P4 + dativo P3 + dativo P5 + acusativo P6 masculino
SFX 115 0 vola . pa:pronome persoal enclítico polisílabo P3 / P6 transitiva dativo P5 + acusativo P3 feminino
SFX 115 0 volas . pa:pronome persoal enclítico polisílabo P3 / P6 transitiva dativo P5 + acusativo P6 feminino
SFX 115 0 volo . pa:pronome persoal enclítico polisílabo P3 / P6 transitiva dativo P5 + acusativo P3 masculino
SFX 115 0 volos . pa:pronome persoal enclítico polisílabo P3 / P6 transitiva dativo P5 + acusativo P6 masculino
SFX 115 0 voslle . pa:pronome persoal enclítico polisílabo P3 / P6 transitiva dativo P5 / acusativo + dativo P3
SFX 115 0 voslla . pa:pronome persoal enclítico polisílabo P3 / P6 transitiva dativo P5 + dativo P3 + acusativo P3 feminino
