dictionaries/gl_ES/index.dic
SFX 201 ar óu/666,115 ar . is:pretérito P3 + enclítico polisílabo
SFX 201 0 ía/100,110,111,114,115 ar . is:pospretérito P1 / P3 [ + enclítico]
SFX 201 ar áren/666,100,114,115 ar . is:infinitivo P6 + enclítico
SFX 202 ar e/666,100,110,111,114,115 [^g]uar . is:subxuntivo presente P1 / P3 + enclítico
SFX 202 zar cen/666,100,114,115 zar . is:subxuntivo presente P6 + enclítico
SFX 205 ar á/100,114,115 dar . is:presente P3 / imperativo P2 [ + enclítico]
SFX 205 ar ába/666,100,110,111,114,115 ar . is:copretérito P1 e P3 + enclítico
SFX 205 ar éron/666,100,114,115 dar . is:pretérito P6 + enclítico
SFX 205 0 án/115 ar . is:futuro P6 [ + enclítico polisílabo]
SFX 205 ar ivése/666,100,110,111,114,115 tar . is:subxuntivo pretérito P1 / P3 + enclítico
SFX 205 ar áren/666,100,114,115 ar . is:infinitivo P6 + enclítico
SFX 235 ar á/115 tar . is:presente P3 / imperativo P2 [ + enclítico polisílabo]
SFX 251 ar óu/666,114,115 ar . is:pretérito P3 + enclítico polisílabo
SFX 251 0 á/115 ar . is:futuro P3 [ +enclítico polisílabo]
SFX 251 ar ásen/666,100,114,115 ar . is:subxuntivo pretérito P6 + enclítico
SFX 252 ar ue/666,100,114,115 gar . is:subxuntivo presente P3 + enclítico
SFX 252 ar en/666,100,114,115 [^g]uar . is:subxuntivo presente P6 + enclítico
SFX 312 er ése/666,100,110,111,114,115 er . is: subxuntivo pretérito P1 / P3 + enclítico
SFX 315 cer za/666,100,110,111,114,115 cer . is:subxuntivo presente P1 / P3 + enclítico
SFX 320 er éren/666,100,114,115 er . is:infinitivo P6 + enclítico
SFX 323 ir ír/666,111,115 ir . is:subxuntivo futuro P1 / P3 + enclítico polisílabo
SFX 324 er éra/666,100,110,111,114,115 er . is:antepretérito P1 / P3 + enclítico
SFX 326 exer éxan/666,100,114,115 sexer . is:subxuntivo presente P6 + enclítico
SFX 332 acer ái/666,115 facer . is:presente P3 + enclítico polisílabo
SFX 340 cer i/666,115 fácer . is:presente P3 + enclítico polisílabo
SFX 340 cer n/666,115 fácer . is:presente P6 + enclítico polisílabo
SFX 351 0 á/115 or . is:futuro P3 + enclítico polisílabo]
SFX 360 0 á/113,115 er . is:futuro P3 [ + enclítico polisílabo]
SFX 361 r n/666,100,114,115 er . is:presente P6 + enclítico
SFX 362 er ían/100,114,115 er . is:copretérito P6 + enclítico
SFX 362 er éren/666,100,114,115 er . is: infinitivo / subxuntivo futuro P6 + enclítico
SFX 364 er ía/666,100,110,111,114,115 [^s]er . is:copretérito P3 + enclítico
SFX 366 r n/666,100,114,115 [^f]ácer . is:presente P6 + enclítico
SFX 600 ir íra/666,100,110,111,114,115 ir . is:antepretérito P1 / P3 + enclítico
SFX 602 ir a/666,100,110,111,114,115 [^cu]ir . is:subxuntivo presente P1 / P3 + enclítico
SFX 604 ir í/100,115 rir . is:presente P3 / imperativo P2 [ + acusativo P3 / enclítico polisílabo]
SFX 609 ir e/666,100,114,115 ir . is:presente P3 / imperativo P2 + enclítico
SFX 613 uír úe/100,114,115 uír . is:presente P3 / imperativo P2 + enclítico
SFX 613 0 an/100,114,115 ír . is:antepretérito P6 [ + enclítico]
SFX 613 oír óian/666,100,114,115 oír . is:subxuntivo presente P6 + enclítico
SFX 615 ir e/666,100,114,115 ir . is:imperativo P2 + enclítico
SFX 630 r ndo/666,100,114,115 ír . is:xerundio + enclítico
SFX 632 or ói/666,115 r . is:pretérito P3 + enclítico polisílabo
SFX 635 icir ín/115 cir . is:presente P6 [ + enclítico polisílabo]
SFX 638 ir ír/666,111,115 ir . is:infinitivo P1 / P3 + enclítico polisílabo
SFX 640 ir índo/666,100,114,115 ir . is:xerundio
SFX 640 ir éñen/666,100,114,115 ir . is:presente P6 + enclítico
SFX 641 ir ír/666,111,115 ir . is:infinitivo P1 / P3 + enclítico
SFX 650 ir ír/666,115 ir . is:infinitivo P3 + enclítico polisílabo
SFX 650 0 án/115 ir . is:futuro P6 [ + enclítico polisílabo]
SFX 652 cir za/666,100,114,115 cir . is:subxuntivo presente P3 + enclítico
SFX 653 ir en/666,100,114,115 [ó]cir . is:presente P6 + enclítico
SFX 655 ir an/666,100,114,115 [^g]uir . is:subxuntivo presente P6 + enclítico
SFX 656 r rían/100,114,115 ir . is:pospretérito P6 [ + enclítico]
SFX 657 er éra/666,100,114,115 r . is:antepretérito P3 + enclítico
SFX 658 ir íron/666,100,114,115 ir . is:pretérito P6 + enclítico
SFX 658 ir íren/666,100,114,115 ir . is:infinitivo / subxuntivo futuro P6 + enclítico
